臺灣板橋地方法院刑事判決　　　　　　　　　　　　九十一年度易字第一一三六號
　　公　訴　人　臺灣板橋地方法院檢察署檢察官
　　被　　　告　甲○○
右列被告因毒品危害防制條例案件，經檢察官提起公訴（九十年度毒偵字第二三八三
號），及鼻請併案審理（九十年度偵字第二五六八號）本院判決如左：
    主  文
甲○○連續施用第二級毒品，累犯，處有期徒刑伍月，如易科罰金，以參佰元折算壹
日。扣案之安非他命（毛重肆點玖公克、淨重參點陸公克）沒收銷燬、安非他命吸食
器玻璃球壹個、吸管壹支沒收。
    事  實
一、甲○○曾於民國八十五年三月十五日因違反麻醉藥品管理條例案件，經本院以八
    十五年度易字第一五三五號判處有期徒刑三月，案經確定，並於八十五年十一月
    六日縮刑期滿執行完畢。甲○○又因施用毒品案件，經本院以八十八年度毒聲字
    第一一三四號裁定送觀察、勒戒後，認無繼續施用毒品之傾向，由台灣板橋地方
    法院檢察署檢察官於八十八年三月十二日，以八十八年度偵字第四０九號處分不
    起訴確定後，復因連續施用第一級毒品海洛因及第二級毒品安非他命案件，經本
    院裁定送強制戒治，並由台灣板橋地方法院檢察署檢察官於八十九年三月十四日
    以八十九年毒偵字第一七一四號聲請簡易判決處刑，嗣於八十九年七月三日，經
    本院以八十九年度易字第一八二九號判處有期徒刑一年四月，案經確定。竟仍不
    知悔改，復基於師用第二級毒品安非他命之概括犯意，先於九十年五月二十九日
    三時三十分許往前回溯九十六小時內某時（查獲時至採尿時為止應予扣除），在
    不詳地點，以鋁箔紙等工具施用第二級毒品安非他命，施用完畢即將鋁箔紙等工
    具丟棄，為警於九十年五月二十九日晚上十一時許，在台北縣板橋市○○路○段
    二六九號四樓頂加蓋套房住所查獲，並扣得安非他命伍包（淨重共七公克）及施
    用毒品器具組等（為綽號「阿三」之友人所寄放，非被告所有，詳如扣押物品清
    單）。又於九十年六月十二日，在台北縣板橋市○○路○段二六九號四樓頂住處
    ，以安非他命玻璃球吸食器一個等工具，非法施用第二級毒品安非他命，為警於
    九十年六月十二日凌晨一時十分許，在台北縣板橋市○○路○段二六九號一樓樓
    梯查獲，並扣得甲○○所有之安非他命三小包（毛重四點九公克、淨重三點六公
    克）、及施用工具安非他命吸食器玻璃球一個、吸管一支等物。
二、案經台北縣政府警察局板橋分局報請台灣板橋地方法院檢察署檢察官偵查起訴及
    移請併案審理。
    理  由
一、訊據被告甲○○坦承施用第二級毒品安非他命之犯行，而被告為警查獲時，所採
    尿液經檢驗結果，呈安非他命之陽性反應，此有台北縣衛生局九十年六月六日北
    魏檢字第三五三○四號尿液煙毒檢驗成績書一紙及台北市立療養院九十年六月二
    十日煙毒尿液檢驗報告書影本一紙在卷足憑，及扣案之安非他命三小包、玻璃球
    吸食器一個、吸管一支足資佐證。被告甲○○因施用毒品案件，經本院以八十八
    年度毒聲字第一一三四號裁定送觀察、勒戒後，認無繼續施用毒品之傾向，由台
    灣板橋地方法院檢察署檢察官於八十八年三月十二日，以八十八年度偵字第四０
    九號處分不起訴確定後，復因連續施用第一級毒品海洛因及第二級毒品安非他命
    案件，經本院裁定送強制戒治，並由台灣板橋地方法院檢察署檢察官於八十九年
    三月十四日以八十九年毒偵字第一七一四號聲請簡易判決處刑，嗣於八十九年七
    月三日，經本院以八十九年度易字第一八二九號判處有期徒刑一年四月，案經確
    定之事實。復有上開不起訴處分書、聲請簡易判決處刑書、判決書及台灣板橋地
    方法院檢察署刑案資料查註紀錄表一件及台灣高等法院檢察署刑案資料簡覆表一
    件在卷可參，本件事證明確，被告犯行堪予認定。
二、核被告甲○○施用第二級毒品安非他命之所為，係犯毒品危害防制條例第十條第
    二項之施用第二級毒品罪。被告施用毒品安非他命前後之持有第二級毒品行為，
    應為施用毒品之高度行為所吸收，不另論罪。被告先後二次施用第二級毒品犯行
    ，時間緊接，所犯構成要件相同，顯係基於概括犯意為之，為連續犯，應依刑法
    第五十六條規定加重其刑。被告前受有期徒刑之執行完畢（有台灣高等法院檢察
    署刑案資料簡覆表一件附卷可稽）後，五年內再犯本件有期徒刑以上之罪，為累
    犯，應依刑法第四十七條規定加重其刑。移送併案審理部分，與本件已起訴部分
    有連續犯之裁判上一罪關係，依審判不可分之法理，本院自應併予審理。爰審酌
    被告之犯罪動機、目的、所生危害及犯後態度等一切情狀，量處如主文所示之刑
    ，並諭知其易科罰金之折算標準。扣案之安非命五包（淨重七公克）及施用毒品
    器具等物，係被告友人綽號「阿三」之人所寄放，非被告所有，業據被告於警、
    偵訊時供明在卷，爰不另為沒收銷燬之諭知。至扣案之安非他命三小包（毛重四
    點九公克、淨重三點六公克），為被告所有之違禁物，應依法宣告沒收銷燬。安
    非他命吸食器玻璃球一個、吸管一支，為被告所有，供本件施用安非他命所用之
    物，應依刑法第三十八條第一項第二款之規定宣告沒收。
據上論斷，應依刑事訴訟法第二百九十九條第一項，毒品危害防制條例第十條第二項
、第二十條第三項前段，第十八條第一項前段，刑法第十一條前段、第五十六條、第
四十七條、第四十一條第一項，第三十八條第一項第二款，罰金罰鍰提高標準條例第
二條，判決如主文。
本案經檢察官許景森到庭執行職務
中      華      民      國      九十一      年      八      月    八    日
                                  臺灣板橋地方法院刑事第一庭
                                       法  官    胡 堅 勤
右正本證明與原本無異。
如不服本判決，應於判決送達後十日內，向本院提出上訴狀。
                                       書記官    劉 文 美
中      華      民      國      九十一      年      八      月    八    日
附錄本案所犯法條全文
毒品危害防制條例第十條
施用第一級毒品者，處六月以上五年以下有期徒刑。
施用第二級毒品者，處三年以下有期徒刑。
